【裁判字號】    99,易,387
【裁判日期】    990526
【裁判案由】    竊盜
【裁判全文】
臺灣彰化地方法院刑事判決               99年度易字第387號
公  訴  人  臺灣彰化地方法院檢察署檢察官
被      告  己○○
上列被告因竊盜案件，經檢察官提起公訴（99年度偵字第2190、
2213、2495、3341、3342、3343、3474、3476號），本院判決如
下：
    主  文
己○○犯如附表所示之罪，各處如附表所示之刑，應執行拘役壹
佰貳拾日，如易科罰金，以新臺幣壹仟元折算壹日。
    犯罪事實
一、己○○基於意圖為自己不法之所有之竊盜犯意，於民國99年
    2 月8 日上午9 時前某時，騎其所有車牌號碼F62-929 號重
    型機車至位在彰化縣竹塘鄉台17線中央路之竹元公園，將該
    機車停放在公園內後，各別於如附表編號1.至3.所示之犯罪
    時間，徒步前往如附表編號1.至3.所示之彰化縣竹塘鄉等犯
    罪地點，分別以如附表編號1.至3.所示之方法，竊取如附表
    1.至3.所示壬○○、乙○○、丙○○等人之物得手；復於同
    年2 月9 日上午8 時30分許，將前開機車騎至彰化縣溪湖鎮
    ○○路上之加油站附近停放，再於如附表編號4.所示之犯罪
    時間，徒步前往如附表編號4.所示彰化縣溪湖鎮之犯罪地點
    ，以如附表編號4.所示之方法，竊取如附表4.所示CHIH-RAT
    NEGSIH之物得手，隨即騎上揭機車前往前開竹元公園，並將
    機車停妥後，又於如附表編號5.至8.所示之犯罪時間，徒步
    前往如附表編號5.至8.所示之彰化縣竹塘鄉等犯罪地點，分
    別以如附表編號5.至8.所示之方法，竊取如附表5.至8.所示
    丁○○、庚○○、戊○○、辛○○之物得手。嗣於99年2 月
    9 日下午1 時10分許，經警據報而在前開竹元公園入口處將
    己○○當場逮捕，並於如附表所示人之發現且報警處理而查
    獲。己○○於行竊後，對於如附表編號4.、5.所示之犯行在
    未經有偵查犯罪權之機關或人員發覺前，主動向警員供承，
    自首而接受裁判。
二、案經庚○○訴由彰化縣警察局芳苑分局報請臺灣彰化地方法
    院檢察署檢察官偵查起訴。
    理  由
一、訊據被告己○○對於上揭犯行均坦承不諱，核與被害人壬○○、乙○○、丙○○、甲○○○ ○○○○○○○○○、庚○○、戊○○、
    辛○○等人於警詢、唐秀貞於本院審理時之指述，及證人賴
    碧玉（唐秀貞之婆婆）於警詢之證述等情節大致相符，且有
    卷附之贓物認領保管單、現場及扣案物照片可佐，被告自白
    核與事實相符，本件事證已臻明確，被告犯行均堪認定，應
    依法論科。
二、論罪科刑之理由：
  (一)核被告己○○所為，均係犯刑法第320 條第1 項之普通竊盜
    罪。
  (二)被告所犯上開8 次普通竊盜之8 罪間，犯意各別，行為互殊
    ，應予分論併罰。
  (三)被告在有偵查權限之機關及公務員發覺犯罪前，即向警員坦
    承有如附表編號4.、5.之竊盜犯行，並自願接受裁判之事實
    ，有被害人甲○○○ ○○○○○○○○○及證人賴碧玉之警詢筆錄，及被
    告警、偵訊筆錄在卷可憑，是符合對於未發覺之罪自首而接
    受裁判之情形，爰依刑法第62條前段之規定予以減輕其刑。
  (四)爰審酌被告為高中畢業，目前從事資源回收工作，於2 日內
    多次竊取他人衣物，造成被害人損失，惟該衣物均經被害人
    領回，有該贓物認領保管單足參，及其犯罪動機、目的、手
    段，被害人辛○○、丙○○、壬○○、乙○○等人均以電話
    表示不予追究，復有本院電話公務記錄單可佐（見本院卷第
    19-22 頁），暨其於犯罪後已知悔悟，並坦承犯行，犯罪後
    態度尚佳等一切情狀，分別量處如主文所示之刑及易科罰金
    之折算標準，以資儆懲。
三、應適用之法條：
  (一)刑事訴訟法第299 條第1 項前段。
  (二)刑法第320 條第1 項、第62條前段、第41條第1 項前段、第
    51條第6 款，刑法施行法第1 條之1 第1 項、第2 項前段。
本案經檢察官葉建成到庭執行職務。
中    華    民    國    99    年     5    月    26    日
                  刑事第五庭    法  官  李淑惠
以上正本證明與原本無異。
如不服本判決應於收受判決後10日內向本院提出上訴書狀，並應
敘述具體理由。其未敘述上訴理由者，應於上訴期間屆滿後20日
內向本院補提理由書（均須按他造當事人之人數附繕本）「切勿
逕送上級法院」。
告訴人或被害人對於判決如有不服具備理由請求檢察官上訴者，
其上訴期間之計算係以檢察官收受判決正本之日期為準。
中    華    民    國    99    年    5     月    26    日
                                書記官  張清秀
  附  表：
┌──┬─────┬─────┬───┬──────┬───────┬──┐
│編號│ 犯罪時間 │ 犯罪地點 │被害人│  犯罪方法  │所犯罪名及處罰│備註│
├──┼─────┼─────┼───┼──────┼───────┼──┤
│1.  │99年2月8日│彰化縣竹塘│壬○○│徒手竊取被害│己○○竊盜，處│既遂│
│    │上午9時許 │鄉五庄村竹│      │人放置在曬衣│拘役貳拾日，如│    │
│    │          │五路198號 │      │架上之長褲2 │易科罰金，以新│    │
│    │          │旁        │      │件【合計市價│臺幣壹仟元折算│    │
│    │          │          │      │約新臺幣（下│壹日。        │    │
│    │          │          │      │同）398 元】│              │    │
│    │          │          │      │得手。      │              │    │
├──┼─────┼─────┼───┼──────┼───────┼──┤
│2.  │99年2月8日│彰化縣竹塘│乙○○│徒手竊取被害│己○○竊盜，處│既遂│
│    │中午12時25│鄉樹腳村竹│      │人放置在曬衣│拘役貳拾日，如│    │
│    │分許      │林路1段大 │      │架上之外套2 │易科罰金，以新│    │
│    │          │新巷56之5 │      │件（合計市價│臺幣壹仟元折算│    │
│    │          │號旁      │      │約800 元）得│壹日。        │    │
│    │          │          │      │手。        │              │    │
├──┼─────┼─────┼───┼──────┼───────┼──┤
│3.  │99年2月8日│彰化縣竹塘│丙○○│徒手竊取被害│己○○竊盜，處│既遂│
│    │下午1時許 │鄉新廣村光│      │人放置在曬衣│拘役拾日，如│    │
│    │          │明路新庄巷│      │架上之外套1 │易科罰金，以新│    │
│    │          │17號旁    │      │件、內衣2 件│臺幣壹仟元折算│    │
│    │          │          │      │（合計市價約│壹日。        │    │
│    │          │          │      │1800元）得手│              │    │
│    │          │          │      │。          │              │    │
├──┼─────┼─────┼───┼──────┼───────┼──┤
│4.  │99年2月9日│彰化縣溪湖│CHIH  │徒手竊取被害│己○○竊盜，處│既遂│
│    │上午8時30 │鎮大竹里彰│RATNEG│人放置在曬衣│拘役拾日，如易│自首│
│    │分許      │水路4號後 │SIH   │架上之內衣、│科罰金，以新臺│    │
│    │          │方        │      │內褲各1 件（│幣壹仟元折算壹│    │
│    │          │          │      │合計市價約  │日。          │    │
│    │          │          │      │300 元）得手│              │    │
│    │          │          │      │。          │              │    │
├──┼─────┼─────┼───┼──────┼───────┼──┤
│5.  │99年2月9日│彰化縣竹塘│丁○○│徒手竊取被害│己○○竊盜，處│既遂│
│    │上午9時許 │鄉五庄村大│      │人放置在曬衣│拘役拾日，如易│自首│
│    │          │湖路103之8│      │架上之牛仔褲│科罰金，以新臺│    │
│    │          │號        │      │2 件（合計市│幣壹仟元折算壹│    │
│    │          │          │      │價約800 元）│日。          │    │
│    │          │          │      │得手。      │              │    │
├──┼─────┼─────┼───┼──────┼───────┼──┤
│6.  │99年2月9日│彰化縣竹塘│庚○○│徒手竊取被害│己○○竊盜，處│既遂│
│    │下午1時許 │鄉竹元村中│      │人放置在曬衣│拘役貳拾日，如│    │
│    │          │興街57巷71│      │架上之衛生衣│易科罰金，以新│    │
│    │          │號旁      │      │3 件（合計市│臺幣壹仟元折算│    │
│    │          │          │      │價約600 元）│壹日。        │    │
│    │          │          │      │得手。      │              │    │
├──┼─────┼─────┼───┼──────┼───────┼──┤
│7.  │99年2月9日│彰化縣竹塘│戊○○│徒手竊取被害│己○○竊盜，處│既遂│
│    │下午1時5分│鄉竹元村中│      │人放置在曬衣│拘役貳拾日，如│    │
│    │許        │興街57巷71│      │架上之內衣2 │易科罰金，以新│    │
│    │          │號旁      │      │件（合計市價│臺幣壹仟元折算│    │
│    │          │          │      │約400 元）得│壹日。        │    │
│    │          │          │      │手。        │              │    │
├──┼─────┼─────┼───┼──────┼───────┼──┤
│8.  │99年2月9日│彰化縣竹塘│辛○○│徒手竊取被害│己○○竊盜，處│既遂│
│    │下午1時10 │鄉竹元村中│      │人放置在曬衣│拘役拾日，如│    │
│    │分前某時  │興街57巷71│      │架上之外套2 │易科罰金，以新│    │
│    │          │號旁      │      │件（合計市價│臺幣壹仟元折算│    │
│    │          │          │      │約1400元）得│壹日。        │    │
│    │          │          │      │手。        │              │    │
└──┴─────┴─────┴───┴──────┴───────┴──┘
附錄論罪科刑法條全文
中華民國刑法第320條（普通竊盜罪、竊佔罪）
意圖為自己或第三人不法之所有，而竊取他人之動產者，為竊盜
罪，處5  年以下有期徒刑、拘役或 5 百元以下罰金。
意圖為自己或第三人不法之利益，而竊佔他人之不動產者，依前
項之規定處斷。
前二項之未遂犯罰之。

司法院資訊處製作；財團法人民間司法改革基金會備份。
